JUAN MATEO BUCCOLINI

Full Stack Developer | Back-end oriented

PERFIL PROFESIONAL

Quisiera ser parte de un equipo con posibilidades de crecimiento y de impacto positivo en el mundo, con claros objetivos y anhelo de transformar el entorno y ofrecer soluciones. Si bien no tengo experiencia laboral en el sector, estoy dispuesto a aprender, capacitarme y colocar todo el esfuerzo que se requiera. Por mis trabajos en la docencia y al ser parte del personal administrativo de las escuelas, he aprendido y disfrutado en trabajar en equipo, a presentar soluciones en poco tiempo y a valorar las aptitudes de todos mis compañeros.

DATOS DE CONTACTO

• E-mail: juanmateobuccolini@gmail.com

• Localidad: Córdoba Capital, Córdoba, Argentina

• Celular: (0223) 5276591

Linkedin: <u>www.linkedin.com/in/juan-mateo-buccolini</u>

• Github: https://github.com/JMBuccolini

• DNI: 34.928.541

• Fecha de Nacimiento: 12/10/1989 (32 años)

Estado Civil: Casado sin hijosDisponibilidad Horaria: Full-Time

TECH SKILLS

Programming: JavaScript - React - Redux - NodeJS - HTML - CSS - SQL - MongoDB - Mongoose - PostgreSQL - Express.

• Project Managment: Trello, Slack

• Processes: Scrum

• Version Control: Git & GitHub

SOFT SKILLS

- Trabajo en equipo
- Capacidad de adaptación
- Análisis y resolución de problemas
- Aprendizaje continuo

PROYECTOS

- Henry Dogs:
 - o Full Stack
 - Realizado desde el 16/05 al 6/07 del 2022 como entrega de Proyecto Individual para el Bootcamp de Soy Henry.
 - Consta de una SPA que toma información de una API y muestra todas las razas de perros, información sobre los mismos, filtrados y permite crear un perro propio al usuario.
 - Link: https://github.com/JMBuccolini/pi-dogs-main

- Mercado los Siete Enanitos:
 - o Back-End
 - Realizado desde el 13/06 al 15/07 del 2022 como Proyecto Grupal para el Bootcamp de Soy Henry.
 - Es un Marketplace similar al esquema de Mercado Libre que permite comprar y publicar productos para la venta, con login, sistema de rating, favoritos, carrito de compras, filtrados y dashboard de Admin.
 - o Link: https://github.com/JuanCruzRausch/ProyectoGrupal

IDIOMAS

- Inglés. C1. Dominio de lectura y comprensión oral.

ESTUDIOS

- Lic. En Teología. Universidad Adventista del Plata. 2009-2013.
- Lic. En Piscología. Universidad Nacional de Córdoba. 2020 actual

CURSOS Y CAPACITACIONES

- Python de 0 a Experto en Udemy. 2021.
- HTML5 con SoyDalto Youtube
- Primera etapa de Argentina Programa concluída (Lógica, POO, JS) 2021.
- Full Stack Developer en Soy Henry (abril 2022 julio 2022)

INFORMÁTICA EN GENERAL

- Paquete Office y entorno Windows
- Adobe Illustrator
- Mantenimiento de PC en general tanto software como hardware

EXPERIENCIA LABORAL

Instituto Adventista de Córdoba (Córdoba Capital) 2015-2017/2020-actual

Rubro: Docente

Puesto: titular de cátedra de Religión

Instituto Adventista Capitán Bermúdez (Capitán Bermúdez, Santa Fe) 2018-2019

Rubro: Líder del departamento espiritual de la Institución (Capellán)

Ambos trabajos de educación me ayudaron a planificar, organizar mi trabajo, enfrentar problemas inesperados y presentar soluciones rápidas.

PyME familiar (Córdoba Capital) 2019-2021

Rubro: Verdulería.

Esta experiencia me permitió afrontar nuevos desafíos, atender clientes, manejar la frustración y trabajar con otros para llevar hacia adelante el negocio.